臺灣屏東地方法院刑事判決　　　　　　　100年度訴字第593號
公　訴　人　臺灣屏東地方法院檢察署檢察官
被　　　告　周慧汝
指定辯護人　本院公設辯護人謝弘章
上列被告因違反毒品危害防制條例案件，經檢察官提起公訴（99
年度偵字第8654號），本院判決如下：
    主  文
周慧汝犯附表二編號1 至15所示之罪，各處附表二編號1 至15「
宣告刑」欄所示之刑。應執行有期徒刑拾貳年，未扣案販賣第一
級毒品所得共計新臺幣壹萬肆佰元沒收之，如全部或一部不能沒
收時，以其財產抵償之；未扣案之門號0000000000號行動電話壹
支及販賣第一級毒品所得之保養品均沒收之，如全部或一部不能
沒收時，應追徵其價額。
    事  實
一、周慧汝前於民國97年間因詐欺案件，經本院以96年度簡字第
    1678號判決判處有期徒刑4 月，減為有期徒刑2 月，並經本
    院以97年度簡上字第51號判決駁回上訴而確定，於97年6 月
    27日易科罰金執行完畢。詎仍不知悛悔，明知海洛因為毒品
    危害防制條例第2 條第2 項第1 款公告列管之第一級毒品，
    不得持有、販賣，竟意圖營利，基於販賣第一級毒品海洛因
    之各別犯意，以其所有、持用之0000000000號行動電話作為
    聯繫工具，分別與黃婉君、曾榮才、楊文華及陳志成聯絡販
    賣海洛因事宜（黃婉君等人使用與周慧汝聯絡洽購毒品之電
    話號碼均詳附表一、三所載），先後於附表一所示之時間、
    地點，分別販賣海洛因與附表一所示黃婉君、曾榮才、楊文
    華及陳志成等人，以賺取差價牟利得逞（各次交易毒品之時
    間、地點、購毒者、數量、金額等，均詳附表一所示）。嗣
    因檢警獲報後，警方經法院核准對周慧汝上述0000000000號
    行動電話實施通訊監察而循線查悉上情。
二、案經屏東縣政府警察局恆春分局報告臺灣屏東地方法院檢察
    署檢察官偵查起訴。
    理  由
壹、程序事項：
一、按刑事訴訟法第159 條之1 第2 項規定：「被告以外之人於
    偵查中向檢察官所為之陳述，除顯有不可信之情況者外，得
    為證據。」已揭示被告以外之人於偵查中向檢察官所為之陳
    述，原則上有證據能力，僅於顯有不可信之情況者，始例外
    否定其得為證據。考其立法意旨，係以刑事訴訟法規定檢察
    官代表國家偵查犯罪、實施公訴，依法有訊問被告、證人、
    鑑定人之權，且實務運作時，偵查中檢察官向被告以外之人
    所取得之陳述，原則上均能遵守法律規定，不致違法取供，
    其可信性甚高，為兼顧理論與實務，而為前開規定，再者，
    刑事訴訟法並未強行規定檢察官必須待被告在場，始得訊問
    證人、鑑定人，自不發生在偵查中應行交互詰問之問題。依
    上所述，被告以外之人在檢察官偵查中依法具結所為之陳述
    ，除顯有不可信之情況者外，於審判中依刑事訴訟法第165
    條第1 項規定合法調查者，即得為證據，最高法院95年度台
    上字第6675號、100 年度台上字第2949判決意旨可資參照。
    查證人楊文華、黃婉君、曾榮才及陳志成等人於檢察官偵查
    中所為之證述，均經檢察官告以拒絕證言權、具結之義務及
    偽證罪之處罰後，再命其等朗讀結文並具結後為陳述，此有
    訊問筆錄4 份附卷可證（見偵查卷第113 至115 、130 、13
    1 、199 至202 、245 至247 頁），核其制作筆錄過程，並
    無違法取供或證明力明顯過低之瑕疵。又本院於100 年10月
    26日之審判期日，審判長復已當庭將上開證人之偵訊筆錄逐
    一朗讀、提示並告以要旨（見本院卷第46頁背面），揆諸前
    揭說明，以上開證人於偵查中所為證述作為證據，並無任何
    不當，當有證據能力。
二、按被告以外之人於審判外之言詞或書面陳述，除法律有規定
    者外，不得作為證據；又被告以外之人於審判外之陳述，雖
    不符刑事訴訟法第159 條之1 至第159 條之4 之規定，而經
    當事人於審判程序同意作為證據，法院審酌該言詞陳述或書
    面陳述作成時之情況，認為適當者，亦得為證據；另當事人
    、代理人或辯護人於法院調查證據時，知有第159 條第1 項
    不得為證據之情形，而未於言詞辯論終結前聲明異議者，視
    為有前項之同意，刑事訴訟法第159 條第1 項、第159 條之
    5 分別定有明文。其立法意旨在於傳聞證據未經當事人之反
    對詰問予以核實，原則上先予排除。惟若當事人已放棄反對
    詰問權，於審判程序中表明同意該等傳聞證據可作為證據，
    基於尊重當事人對傳聞證據之處分權，及證據資料愈豐富，
    愈有助於真實發現之理念，且強化言詞辯論主義，使訴訟程
    序得以順暢進行，上開傳聞證據亦均具有證據能力。經查，
    本判決以下引用之被告以外之人於審判外之陳述，經審判長
    於100 年10月26日審判期日，將上開證據逐一朗讀、提示並
    告以要旨，檢察官、被告周慧汝及辯護人均表示無意見（見
    本院卷第46頁背面、第47頁），且迄言詞辯論終結前均未聲
    明異議，本院審酌此等證據作成時之情況，均無違法不當及
    證明力明顯過低之瑕疵，且與待證事實具有關聯性，認為以
    之作為證據應屬適當，爰依刑事訴訟法第159 條之5 規定，
    認前揭證據資料均有證據能力。
三、偵查犯罪機關依法定程序監聽之錄音，係以監聽之錄音帶為
    其調查犯罪所得之證據，司法警察依據監聽錄音結果予以翻
    譯而製作之通訊監察譯文，乃該監聽錄音帶內容之顯示，此
    為學理上所稱之「派生證據」，屬於文書證據之一種。於被
    告或訴訟關係人對其譯文之真實性發生爭執或有所懷疑時，
    法院固應依刑事訴訟法第165 條之1 第2 項之規定，勘驗該
    監聽錄音帶以踐行調查證據之程序，俾確認該錄音聲音是否
    為通訊者本人及其內容與通訊監察譯文之記載是否相符，或
    傳喚該通訊者為證據調查。倘被告或訴訟關係人對該通訊監
    察譯文之真實性並不爭執，即無勘驗辨認其錄音聲音之調查
    必要性，法院於審判期日如已踐行提示通訊監察譯文供當事
    人辨認或告以要旨，使其表示意見等程序並為辯論者，其所
    為之訴訟程序即無不合，最高法院97年度台上字第561 號判
    決意旨可供參酌。又按通訊監察譯文係警方於調查時勘查通
    訊監察錄音，所制作之報告文書，依刑事訴訟法第39條規定
    應記載其制作之年、月、日及其所屬機關，並由制作人簽名
    ，以示負責，但此屬證據取得後之文書製作，非屬證據取得
    之過程。且若通訊監察譯文已附於卷內移送，而當事人、辯
    護人於審理中對卷內所附通訊監察譯文內容之真正均未爭執
    ，雖該通訊監察譯文不符上開製作程式，然對當事人之訴訟
    上權利並無影響，自不影響其得為證據之資格，最高法院著
    有99年度台上字第5720號、100 年度台上字第1979號判決要
    旨可參。查本案卷內之相關電話通訊監察，事前有獲得本院
    依法核發通訊監察書（見偵查卷第287 至292 頁），取證程
    序未見違法情事；再本案卷內所附之通訊監察譯文表，雖未
    詳載制作之年、月、日及由制作人簽名，與刑事訴訟法第39
    條規定之公文書應備程序未符，然就該譯文表觀之，已記載
    譯文制作人職稱及姓名，且被告周慧汝及辯護人復於本院準
    備程序中，檢察官引用該譯文表作為證據時，當庭表示「沒
    有意見。」（見本院卷第28頁背面），且於審理中經審判長
    朗讀、提示並告以該譯文表要旨時，檢察官、被告及辯護人
    均當庭表示「無意見。」（見本院卷第47頁），足見該部分
    譯文之真實性並無疑義，揆諸前開說明，本院因認卷附通訊
    監察譯文表應有證據能力。
貳、實體事項：
一、附表一各該編號所示被告周慧汝販賣第一級毒品海洛因與黃
    婉君、曾榮才、楊文華及陳志成等人共15次犯行，業經被告
    於本院準備程序及審理中坦承不諱（見本院卷第27頁背面、
    第46頁背面、第47頁背面），且查：
(一)附表一編號1所示販賣海洛因與黃婉君部分：
 1、被告上開販賣海洛因犯行，業據證人黃婉君於警詢及偵查中
    檢察官訊問時具結後證稱：伊持用0000000000號行動電話已
    經好幾年，前開門號與0000000000號行動電話99年12月31日
    晚間10時7 分56秒之監聽譯文，係伊向被告洽購海洛因之通
    話內容，該次向被告購買1,000 元之海洛因，後來在屏東縣
    屏東市○○路橋下一家捐血站完成交易等語明確（見偵查卷
    第121 頁背面、第122 頁、第130 、131 頁），核與被告於
    偵查中供明：伊所使用之0000000000號行動電話99年12月31
    日與門號0000000000號行動電話之監聽譯文係伊與黃婉君之
    通話內容，電話中所稱之HOLLE KITTY 即意指海洛因，這次
    有賣海洛因給她，是在和平路橋那邊，對於黃婉君稱該次交
    易金額1,000 元沒有意見等語大致相符（見偵查卷第274 頁
    ）。復觀諸證人黃婉君以持用之上開行動電話門號於附表三
    編號1 所示通話時間撥通被告使用之0000000000號行動電話
    ，雙方並有如附表三編號1 所示交易毒品之通話內容乙情，
    有通訊監察譯文表在卷可憑（見偵查卷第123 頁背面），又
    上開門號0000000000號行動電話係證人黃婉君所持用乙節，
    並據證人黃婉君證陳如前，另門號0000000000號行動電話為
    被告周慧汝申請、持用一情，復據被告周慧汝自承在卷（見
    偵查卷第10頁），足徵證人黃婉君於警詢及偵查中證述伊於
    上開時間向被告購買海洛因之證詞，應可採信；佐以證人黃
    婉君為警查獲並採集尿液檢體送驗後，檢驗結果確呈嗎啡陽
    性反應，有正修科技大學超微量研究科技中心100 年4 月21
    日出具之報告編號：R00-0000-000號（原始編碼：恆警分第
    000000000 號）尿液檢驗報告1 份在卷可稽（見偵查卷第28
    3 頁），顯見證人黃婉君確有施用海洛因之惡習，而有向被
    告周慧汝購買海洛因毒品施用之需求，據此，更徵被告周慧
    汝此部分自白與事實相符。且細譯附表三編號1 所示通話內
    容，被告周慧汝曾談及「我叫我那個拿下去…。」足見被告
    周慧汝該次交易海洛因係委由不詳真實姓名年籍之成年人交
    付海洛因與證人黃婉君甚明；再者，依卷內證據尚無法證明
    該成年人知悉所交付與證人黃婉君之物係海洛因，故無從認
    定該成年人與被告販賣第一級毒品犯行間具犯意聯絡而論以
    共同正犯，併此說明。綜上，被告周慧汝於附表一編號1 所
    示時間、地點販賣海洛因與黃婉君之犯行，應堪認定。
(二)附表一編號2至11所示販賣海洛因與曾榮才部分：
 1、被告周慧汝之供述：被告周慧汝於偵查及本院準備程序中供
    承：伊所持用之0000000000號行動電話與證人曾榮才如附表
    三編號2 至11所示監聽譯文，均為證人曾榮才向伊洽購海洛
    因之通話內容，雙方聯繫後，伊即於附表一編號2 至11所示
    時間、地點，販賣如附表一編號2 至11所載數量、金額之海
    洛因與證人曾榮才等語明確（見偵查卷第274 至277 頁，本
    院卷第27頁背面）。
 2、證人曾榮才之證述：
  (1)證人曾榮才於警詢及偵查中檢察官訊問時具結後證稱：伊向
    被告購買過很多次海洛因，都是撥打她0000000000號行動電
    話，伊沒有自己之行動電話門號，所以都是用000000000 號
    家用電話、公共電話或向友人借用行動電話撥打與被告洽購
    海洛因，被告上開門號100 年1 月16日11時12分29秒、11時
    21分51秒之2 通監聽錄音，係伊向被告洽購海洛因之通話，
    這次是向她買1,000 元的海洛因，講完電話後在屏東縣屏東
    市○○路橋旁某大樓下完成交易等語（見偵查卷第138 、20
    0頁）。
  (2)證人曾榮才於警詢及偵查中檢察官訊問時具結後證稱：被告
    前開門號100 年1 月16日晚間6 時35分30秒、7 時6 分48秒
    之2 通監聽錄音，係伊向被告洽購海洛因之通話，此次是向
    她買500 元的海洛因，講完電話後在屏東縣屏東市○○路橋
    旁完成交易等語（見偵查卷第139 頁、第200 頁）。
  (3)證人曾榮才於警詢及偵查中檢察官訊問時具結後證稱：被告
    前揭門號100 年2 月6 日10時35分19秒之監聽錄音，係伊向
    被告洽購海洛因之通話，此次是向她買800 元的海洛因，那
    天伊沒有錢購買，所以用保養品和被告交換海洛因，最後被
    告在屏東縣屏東市○○路橋下拿數量800 元之海洛因給伊等
    語（見偵查卷第139 、140 頁、第200 、201 頁）。按毒品
    危害防制條例所稱之「販賣」，係指有償之讓與行為，包括
    以「金錢買賣」或「以物易物」（即互易）等態樣在內；祇
    要行為人在主觀上有藉以營利之意圖，而在客觀上有以毒品
    換取金錢或其他財物之行為，即足當之；至於買賣毒品之金
    額或所換得財物之實際價值如何，以及行為人是否因而獲取
    價差或利潤，均不影響販賣毒品罪之成立，最高法院99年度
    台上字第1588號判決意旨可資參照。是證人曾榮才向被告交
    易海洛因當時雖係以保養品互易被告所交付之海洛因，惟被
    告既同意該項交易，衡情被告之海洛因均係向他人所購，非
    無償取得，若非被告自認該項交易符合其平常販賣海洛因之
    利潤，豈有同意該項交易之理，則其與證人曾榮才該次互易
    之動機係出於營利之意圖無疑，附此說明。
  (4)證人曾榮才於警詢及偵查中檢察官訊問時具結後證稱：被告
    前開門號100 年2 月6 日晚間6 時59分31秒之監聽錄音，係
    伊向被告洽購海洛因之通話，該次是向她買1,000 元的海洛
    因，講完電話後就在屏東縣屏東市○○路橋完成交易等語（
    見偵查卷第140 頁、第201 頁）。
  (5)證人曾榮才於警詢及偵查中檢察官訊問時具結後證稱：被告
    前開門號100 年2 月6 日晚間8 時58分15秒、9 時31分57秒
    之2 通監聽錄音，係伊向被告洽購海洛因之通話，這次是向
    她買500 元的海洛因，也是講完電話後在屏東縣屏東市○○
    路橋完成交易等語（見偵查卷第141 頁、第201 頁）。
  (6)證人曾榮才於警詢及偵查中檢察官訊問時具結後證稱：被告
    上開門號100 年2 月7 日8 時12分22秒、8 時45分55秒之2
    通監聽錄音，係伊向被告洽購海洛因之通話，此次是向她買
    1,000 元的海洛因，在屏東縣屏東市○○路橋下當場與被告
    現金交易等語（見偵查卷第141 、142 頁、第201 頁）。
  (7)證人曾榮才於警詢及偵查中檢察官訊問時具結後證稱：被告
    前開門號100 年2 月7 日晚間9 時52分49秒之監聽錄音，係
    伊向被告洽購海洛因之通話，這次是向她買900 元的海洛因
    ，她將海洛因分成2 包在屏東縣屏東市○○路橋下交易等語
    （見偵查卷第141 頁、第201 頁）。
  (8)證人曾榮才於警詢及偵查中檢察官訊問時具結後證稱：被告
    上揭門號100 年2 月9 日下午5 時56分45秒之監聽錄音，係
    伊向被告洽購海洛因之通話，100 年2 月9 日伊在住院，沒
    有辦法外出拿毒品，她叫人送到屏東基督教醫院給伊，該次
    是向她買500 元的海洛因等語（見偵查卷第143 頁、第201
    頁）；另依卷內證據尚無法證明該送交海洛因之成年人知悉
    所交付與證人曾榮才之物係海洛因，故無從認定該成年人與
    被告販賣第一級毒品犯行間具犯意聯絡而論以共同正犯，附
    此敘明。
  (9)證人曾榮才於警詢及偵查中檢察官訊問時具結後證稱：被告
    前開門號100 年2 月26日11時36分48秒、11時45分56秒之2
    通監聽錄音，係伊向被告洽購海洛因之通話，向她買1,000
    元的海洛因，這是在屏東縣屏東市○○路橋交易等語（見偵
    查卷第144 、145 頁、第201 、202 頁）。
  (10)證人曾榮才於警詢及偵查中檢察官訊問時具結後證稱：被告
    上揭門號100 年3 月3 日下午4 時2 分、4 時7 分6 秒之2
    通監聽錄音，係伊向被告洽購海洛因之通話，這次也是在屏
    東縣屏東市○○路橋交易，向她購買1,000 元的海洛因等語
    （見偵查卷第146 頁、第202 頁）。
 3、證人曾榮才以附表三編號2 至11所載之電話號碼於附表三編
    號2 至11所示通話時間撥打被告周慧汝持用之0000000000號
    行動電話，2 人並有如附表三編號2 至11所示交易毒品之對
    話內容，此有通訊監察譯文表附卷為證（詳見附表三編號2
    至11「通訊監察譯文內容」欄所載），而門號0000000000號
    行動電話為被告周慧汝申請、持用乙情，業如前述，從而，
    前揭通訊監察譯文應可補強、佐證證人曾榮才於警詢及偵查
    中前開證述向被告購買海洛因之證詞。
 4、另稽之證人曾榮才100 年3 月31日下午1 時30分許為警採集
    尿液檢體送驗後，檢驗結果呈嗎啡（即施用海洛因之代謝物
    ）陽性反應，有尿液送檢人真實姓名對照表（代號：恆警分
    第000000000 號）及正修科技大學超微量研究科技中心100
    年4 月21日出具之報告編號：R00-0000-000號（原始編碼：
    恆警分第000000000 號）尿液檢驗報告各1 份附卷可稽（附
    於偵查卷第182 、284 頁），足見證人曾榮才確有施用海洛
    因之習慣，而有向被告周慧汝購買毒品施用之需要，基此，
    益徵被告周慧汝此部分自白與事實相符。
 5、綜上，被告周慧汝之供述、證人曾榮才之證詞、通訊監察譯
    文內容、尿液送檢人真實姓名對照表及前揭尿液檢驗報告等
    證據互核勾稽，被告周慧汝於附表一編號2 至11所示時間、
    地點販賣海洛因與曾榮才之事實，至為灼然，應堪認定。
(三)附表一編號12所示販賣海洛因與楊文華部分：
    被告此部分販賣海洛因犯行，業據證人楊文華於偵查中檢察
    官訊問時具結後證稱：伊係以所申請之0000000000號行動電
    話撥打被告0000000000號行動電話洽購海洛因，100 年3 月
    3 日伊有跟被告購買500 元之海洛因1 小包，重量多少伊不
    清楚，被告是請1 個「妹仔」在和平路橋交海洛因給伊等語
    屬實（見偵查卷第115 頁），核與被告於偵查中供認：0000
    000000號行動電話100 年3 月3 日與門號0000000000號行動
    電話之監聽譯文係伊與楊文華之對話，他當天何時向伊購買
    海洛因伊已經忘記了，係在和平路橋那邊完成交易，他當天
    向伊購買500 元等語大致吻合（見偵查卷第273 、274 頁）
    。又證人楊文華以上開持用之行動電話於附表三編號12所示
    之通話時間撥打被告之0000000000號行動電話，雙方並有如
    附表三編號12所示交易毒品之通話內容一節，有通訊監察譯
    文表在卷可憑（見偵查卷第87頁），又上開門號0000000000
    號行動電話係證人楊文華所申請、持用乙節，並據證人楊文
    華證述如前，另門號0000000000號行動電話為被告周慧汝申
    請、持用之事實，業如前述，足徵證人楊文華於警詢及偵查
    中證述於上開時間向被告購買海洛因之所證，應可憑採；佐
    以證人楊文華100 年3 月29日下午1 時20分為警查獲並採集
    尿液檢體送驗後，檢驗結果確呈嗎啡陽性反應，有尿液送檢
    人真實姓名對照表、正修科技大學超微量研究科技中心100
    年4 月21日出具之報告編號：R00-0000-000號（原始編碼：
    恆警分第000000000 號）尿液檢驗報告1 份在卷可稽（見偵
    查卷第96、285 頁），顯見證人楊文華確有施用海洛因之習
    慣，而有向被告周慧汝購買海洛因毒品施用之需要，據此，
    更徵被告周慧汝此部分自白與事實相符；再依卷內證據尚無
    法證明送交海洛因之成年女子知悉所交付與證人楊文華之物
    係海洛因，故無從認定該成年女子與被告販賣第一級毒品犯
    行間具犯意聯絡而論以共同正犯，併此指明。綜上，被告周
    慧汝於附表一編號12所示時間、地點販賣海洛因與楊文華之
    犯行，堪可認定。
(四)附表一編號13至15所示販賣海洛因與陳志成部分：
    被告上開3 次販賣海洛因之情節，業據證人陳志成於警詢及
    偵查中檢察官訊問時具結後證稱：伊平時使用之手機號碼為
    0000000000號，伊曾以該手機號碼向被告洽購海洛因，門號
    0000000000號行動電話12時18分41秒、12時26分14秒之2 通
    監聽錄音，係伊跟被告之對話，第一通是要跟她購買海洛因
    ，但是她說沒有，後來又說有，所以伊當次即在和平路橋捐
    血站旁邊，跟她購買500 元之海洛因，有完成交易；當日晚
    間7 時16分16秒、7 時35分9 秒之2 通監聽譯文，也是伊要
    向被告洽購海洛因，聯繫完後被告叫伊等，後來在和平路橋
    捐血站旁之巷子有交易成功；另外100 年3 月6 日12時47分
    32秒、12時56分3 秒及12時58分4 秒之3 通監聽錄音，亦是
    伊向被告洽購海洛因之通話，該次在同上巷子內，向被告購
    買500 元之海洛因等語綦詳（見偵查卷第208 至210 、246
    、247 頁），又證人陳志成分別於附表三編號13至15所示通
    話時間撥打被告0000000000號行動電話，而有如附表三編號
    13至15所載交易毒品之通話內容乙節，有通訊監察譯文表在
    卷可憑（見偵查卷第216 、217 頁）；觀諸2 人該部分通話
    內容，核與證人陳志成證述內容均吻合一致，堪認證人陳志
    成前開所證與事實相符。是綜合上情相互勾稽，被告確於附
    表一編號13至15所示時間、地點分別販賣海洛因與證人陳志
    成乙情，至屬灼然，堪認無誤。
(五)按販賣毒品罪之所謂「意圖」，即犯罪之目的，原則上不以
    以發生特定結果為必要，且只需有營利之意圖為已足，不須
    買賤賣貴而從中得利為必要，最高法院97年度台上字第2109
    號判決意旨可資參照。次按販賣毒品之所謂販賣行為，須行
    為人主觀上有營利意圖，且客觀上有販入或賣出毒品行為，
    即足構成，至於實際上是否已經獲利，則非所問；必也始終
    無營利之意思，而以原價或低於原價有償讓與他人，方難謂
    為販賣行為，而僅得以轉讓罪論處，最高法院93年度台上字
    第1651號判決要旨可供參照。又販賣甲基安非他命毒品本無
    一定價格，各次買賣之價格，當亦各有差異，隨供需雙方之
    資力、關係之深淺、需求之數量、貨源之充裕與否、販賣者
    對於資金之需求如何即殷切與否，以及政府查緝之態度，進
    而為各種不同之風險評估，而為機動性之調整，是其價格標
    準，自非一成不變，且販賣者從各種「價差」或「量差」或
    係「純度」謀取利潤方式，或有差異，然其所圖利益之非法
    販賣行為目的，則屬相同，並無二致。查被告於本院準備程
    序中自承：伊販賣海洛因500 元之重量約0.2 公克，伊沒有
    賺現金，但伊本身有施用海洛因，所以伊交付海洛因與購毒
    者前，都會抽取一些施用，作為伊販賣海洛因之利潤等語（
    見本院卷第27頁背面），又衡以販賣、轉讓及持有第一級毒
    品海洛因均係違法行為，非可公然為之，復經政府懸為禁令
    嚴加取締，苟其無利可圖，當無甘冒刑事訴追風險而從事買
    賣第一級毒品海洛因之理，是被告出賣海洛因，既已從中賺
    取毒品供己施用圖利以作為利潤，據上諸端，堪認被告主觀
    上係為圖謀賣出毒品可獲供己施用毒品之利益，而為販毒犯
    行，足徵渠主觀上有營利意圖，要無疑義。
(六)是綜上事證參互析之，應認被告自白均與事實相符，可以採
    信，本案事證至為明確，被告犯行堪以認定，應依法論科。
二、論罪科刑部分：
(一)按海洛因係屬毒品危害防制條例第2 條第2 項第1 款所規範
    之第一級毒品，不得販賣及持有之。核被告周慧汝如附表各
    該編號所為，均係犯毒品危害防制條例第4 條第1 項之販賣
    第一級毒品罪。被告於前述各罪販賣前分別持有海洛因，其
    持有海洛因之低度行為應分別為販賣第一級毒品之高度行為
    所吸收，均不另論罪。再被告所犯前開15罪間，犯意各別，
    行為互殊，應予分論併罰。
(二)被告周慧汝有如事實欄所載前案科刑及執行之情形，有臺灣
    高等法院被告前案紀錄表在卷可考，其於有期徒刑執行完畢
    後5 年內，故意再犯本案有期徒刑以上之各罪，均為累犯，
    均應依刑法第47條第1 項之規定各加重其刑（法定刑為死刑
    及無期徒刑部分，依刑法第64條第1 項及同法第65條第1 項
    規定不得加重）。
(三)按毒品危害防制條例第17條第2 項規定：「犯第4條至第8條
    之罪於偵查及審判中均自白者，減輕其刑。」係指偵查及審
    判中均有自白犯罪而言，故僅須被告於偵、審中均曾經自白
    ，即得認有該條項之適用，不以始終承認為必要。所稱偵查
    中之自白，包含向有偵查犯罪職權之司法警察（官）自白，
    以及偵查中檢察官向法院聲請羈押，於法官訊問時所為之自
    白。又自白乃對自己之犯罪事實全部或主要部分為肯定供述
    之謂，且非以其係有罪之肯定為必要，縱時日、處所、行為
    態樣等非構成犯罪事實之要素略有不符，或另有阻卻違法、
    阻卻責任事由存在之主張，亦不影響其為自白，最高法院99
    年度台上字第4962號判決意旨可資參照。再查，前開規定意
    旨係為鼓勵是類犯罪行為人悔過、自白，並期訴訟經濟、節
    約司法資源而設。一般而言，必須於偵查及審判中皆行自白
    ，始有適用，缺一不可。但如檢察官未行偵訊，即依其他證
    據資料逕行起訴，致使被告無從充足此偵查中自白之要件，
    當然影響是類重罪案件被告可能得受減刑寬典處遇之機會與
    權益，無異剝奪其訴訟防禦權，難謂已經遵守憲法第8 條所
    要求並保障之正當法律程序規範意旨；於此特別情形，自應
    解為所稱偵查中自白，僅指在偵查中，經進行訊問被告（行
    為人）之查證程序，而其坦白承認者而言，不包含未行偵訊
    ，即行結案、起訴之狀況。從而，就此例外情況，祇要審判
    中自白，仍有上揭減刑寬典之適用，最高法院100 年度台上
    字第654 號判決意旨可資參照。經查：被告所為附表一編號
    1 至14所示販賣海洛因犯行，業據被告於偵查、本院準備程
    序及審理時均自白犯罪（見偵查卷273 至277 頁，本院卷第
    27頁背面、第46頁背面、第47頁背面），另附表一編號15所
    示犯行部分，檢察官於100 年4 月1 日偵訊證人陳志成時，
    已就被告周慧汝有無涉犯附表一編號13至15所示販賣海洛因
    等犯行逐一訊問證人陳志成，並據證人陳志成於該次偵訊中
    就此3 次向被告購買海洛因之事實證陳明確，業如上述，其
    後，檢察官於100 年5 月6 日偵查中訊問被告周慧汝：「（
    認識陳志成？）認識，我有賣毒品給他」等語（偵查卷第27
    7 頁），稽之本案全部卷證及證人陳志成前開偵訊所陳，可
    知檢察官於100 年5 月6 日就證人陳志成部分偵訊被告，係
    指前所偵訊證人陳志成關於被告有無涉犯附表一編號13至15
    所示3 次販賣海洛因犯行甚明，被告既於檢察官該次偵訊時
    坦承有販賣海洛因給陳志成等語，則此偵查中自白減輕其刑
    之有利被告事實，並不因檢察官一次概括訊問後，另以列舉
    方式再次訊問被告有無附表一編號13、14所示販賣海洛因犯
    行，即認被告於偵查中並未自白附表一編號15之犯罪事實，
    佐以檢察官於該次訊問後即逕行起訴，被告於本院送審訊問
    中關於附表一編號1 至15所示各次犯行均於初訊時即坦承不
    諱（見本院卷第11頁背面），依毒品危害防制條例第17條第
    2 項意旨既係為鼓勵犯罪行為人悔過、自白，並期訴訟經濟
    、節約司法資源而設，應認被告於偵查中就附表一編號15所
    示犯行部分所為概括性承認，亦符合條項規定之構成要件事
    實。從而，堪認被告於偵查中及審判中均自白本案全部販賣
    海洛因之事實，依上開說明，被告如附表一所示各該編號犯
    行，均應依毒品危害防制條例第17條第2 項規定，減輕其刑
    。
(四)按刑事審判旨在實現刑罰權之分配的正義，故法院對有罪被
    告之科刑，應符合罪刑相當之原則，使輕重得宜，罰當其罪
    ，以契合社會之法律感情，此所以刑法第57條明定科刑時應
    審酌一切情狀，尤應注意該條所列10款事項以為科刑輕重之
    標準，並於同法第59條賦予法院以裁量權，如認「犯罪之情
    狀可憫恕，認科以最低度刑仍嫌過重者，得酌量減輕其刑」
    ，俾使法院就個案之量刑，能斟酌至當。而刑法第59條規定
    所謂「犯罪之情狀」，應審酌其犯罪有無可憫恕之事由，即
    有無特殊之原因與環境，在客觀上足以引起一般同情，以及
    宣告法定低度刑，是否猶嫌過重等，以為判斷，最高法院38
    年台上字第16號、45年台上字第1165號、51年台上字第899
    號判例意旨可參。本院審酌販賣第一級毒品罪之法定刑為「
    死刑、無期徒刑」，然同為販賣毒品之人，其原因動機不一
    ，犯罪情節未必盡同，或有大盤毒梟者，亦有中、小盤之分
    ，甚或僅止於吸毒者友儕間為求互通有無之有償轉讓者亦有
    之，其販賣行為所造成危害社會之程度自屬有異，法律科處
    此類犯罪，所設之法定最低本刑卻同為「無期徒刑」。於此
    情形，倘依其情狀處以較輕微刑度，即足以懲儆，並可達防
    衛社會之目的者，自非不可依客觀之犯行與主觀之惡性二者
    加以考量其情狀，是否有可憫恕之處，適用刑法第59條之規
    定酌量減輕其刑，期使個案裁判之量刑，能斟酌至當，符合
    比例原則。查被告販賣第一級毒品海洛因與如附表一所示購
    毒者之數量均甚微，圖得之利益非鉅，所為與販賣毒品數量
    達數公斤以上嚴重危害社會治安情形尚有所別，兼以本案之
    零星交易，其惡性核與大量走私進口或長期販賣毒品所謂「
    大盤」、「中盤」之毒梟有間，倘不論其情節輕重，一律處
    以販賣第一級毒品罪之最低法定本刑「無期徒刑」，誠屬情
    輕法重，難謂符合罪刑相當性及比例原則，更無從與大毒梟
    之惡性區隔；另審酌被告所犯附表一各該編號所示犯行雖均
    有毒品危害防制條例第17條第2 項所規定減輕其刑事由，然
    因販賣第一級毒品罪之法定最低本刑為「無期徒刑」，罪責
    甚重，是類似本案被告犯罪情節者，法院多會援引刑法第59
    條規定減輕其刑，若謂被告因有其他減輕其刑之事由，即認
    無須援引刑法第59條規定酌減其刑，則將實質上造成無論有
    無毒品危害防制條例第17條第2 項規定之減輕其刑事由存在
    ，法院所得科刑範圍均屬相同之不合理情狀，而與毒品危害
    防制條例第17條第2 項為使相關訴訟程序盡早確定以開啟行
    為人自新之路之立法目的相左。因此本院認於本案中，並不
    因被告就附表一各該編號所示犯行有毒品危害防制條例第17
    條第2 項規定之減輕其刑事由存在，即可認無再依刑法第59
    條規定，酌減其刑之必要，爰審酌被告附表一各該編號所示
    犯行，依其犯罪情況及前開說明，認附表一各該編號所示犯
    行縱經毒品危害防制條例第17條第2 項減刑後，在客觀上仍
    足以引起一般人同情，難謂無情輕法重之憾，衡情不無可憫
    ，認科以最低度刑，仍嫌過重，就其所為附表一各該編號所
    示犯行，均依刑法第59條、第60條規定，酌量減輕其刑，並
    就法定刑為罰金部分，依法先加再遞減，死刑、無期徒刑部
    分，僅遞減其刑。
(五)爰審酌被告明知毒品戕害身心甚為嚴重，竟分別多次非法販
    賣海洛因供他人施用以牟取利益，不僅戕害他人身心健康，
    亦造成社會秩序之潛在危險性，所為尚屬可議，惟念及被告
    於犯罪後尚知坦承犯行，並考量其販賣海洛因之次數雖多，
    然每次販賣數量及販賣所得利益非鉅，兼衡其犯罪動機、目
    的、手段、生活狀況、智識程度及檢察官對被告求處有期徒
    刑16年稍嫌過重（見本院卷第49頁）等一切情狀，分別量處
    如附表二所示之刑，並依法定其應執行之刑，以資懲儆。
(六)沒收部分：
 1、按毒品危害防制條例第19條第1 項規定：「犯第4 條至第9
    條、第12條、第13條或第14條第1 項、第2 項之罪者，其犯
    罪所得之財物，均沒收之。」係採義務沒收主義，故其犯罪
    所得之對價，不問其中成本若干，利潤多少，均應全部諭知
    沒收，以貫徹政府查禁煙毒之決心，並符立法本旨，最高法
    院95年度台上字第3133、2916號判決要旨可資參照。經查：
    被告如附表一編號1 至3 、5 至15所示各次販賣毒品之犯罪
    所得，雖均未經扣案，然該等對價即為被告犯毒品危害防制
    條例第4 條第1 項販賣第一級毒品罪所得之財物，依上開說
    明，仍應依毒品危害防制條例第19條第1 項之規定於各次販
    賣第一級毒品罪之主文項下宣告沒收，如全部或一部不能沒
    收時，以其財產抵償之。
 2、未扣案之0000000000號行動電話，被告於警詢、本院送審訊
    問中供承係其申請，並供購買及販賣毒品者聯絡使用（見偵
    查卷第10頁、本院卷第11頁背面），且有前述行動電話之通
    訊監聽譯文可佐，足認未扣案0000000000號行動電話確實係
    被告所有，並供附表一所示各該編號販賣第一級毒品所用之
    物；而附表一編號4 所示保養品係被告因犯該次販賣第一級
    毒品犯罪所得之財物，皆應依毒品危害防制條例第19條第1
    項規定沒收之，如全部或一部不能沒收時，追徵其價額。
 3、末按沒收係附隨於主刑，必該沒收物品與其所宣告主刑，具
    有關連性，方能諭知沒收，最高法院著有87年度台上字第16
    78號判決意旨可稽。本案另自被告住處扣得之海洛因1 包（
    檢驗後淨重0.042 公克），雖屬違禁物，但被告供稱扣得之
    海洛因係伊施用所剩餘之物等語（見本院卷第48頁），本院
    衡酌被告本身有施用海洛因之情形，此經被告於警詢、偵查
    中供明在卷（見偵查卷第10、60、61頁），並有臺灣高等法
    院被告前案紀錄表1 份可參，自難遽認扣案海洛因係供本案
    販賣海洛因所用或預備之物，亦難認與本件販賣毒品之犯行
    有所關聯，自不予宣告沒收銷燬之，併此指明。
據上論斷，應依刑事訴訟法第299 條第1 項前段，毒品危害防制
條例第4 條第1 項、第17條第2 項、第19條第1 項，刑法第11條
、第47條第1 項、第59條、第60條、第51條第5 款，判決如主文
。
本案經檢察官邱呂凱到庭執行職務。
中    華    民    國   100    年    11    月    9     日
                  刑事第五庭  審判長法  官  林家聖
                                    法  官  黃柏霖
                                    法  官  謝濰仲
以上正本證明與原本無異。
如不服本判決應於收受判決後10日內向本院提出上訴書狀，並應
敘述具體理由；其未敘述上訴理由者，應於上訴期間屆滿後20日
內向本院補提理由書（均須按他造當事人之人數附繕本）「切勿
逕送上級法院」。
中    華    民    國   100    年    11    月    9     日
                                    書記官  黃美玲
附錄本案論罪科刑法條全文：
毒品危害防制條例第4條第1項
製造、運輸、販賣第一級毒品者，處死刑或無期徒刑；處無期徒
刑者，得併科新臺幣2 千萬元以下罰金。
附表一：
┌──┬───┬───┬────┬────┬─────────────┬────┐
│編號│購毒者│交易時│交易地點│毒品種類│交      易      方      式│所犯法條│
│    │      │間    │        │、數量及│                          │        │
│    │      │      │        │金額    │                          │        │
├──┼───┼───┼────┼────┼─────────────┼────┤
│ 1  │黃婉君│99年12│屏東縣屏│海洛因、│黃婉君以持用之0000000000號│起訴書附│
│    │      │月31日│東市和平│數量不詳│行動電話與周慧汝使用之0989│表2編號1│
│    │      │晚間10│路橋下某│、1,000 │371351號行動電話聯繫洽購海│        │
│    │      │時7 分│捐血站  │元      │洛因事宜後，周慧汝委請不詳│        │
│    │      │許後某│        │        │真實姓名年籍之成年人（無證│        │
│    │      │時    │        │        │據證明與周慧汝具犯意聯絡）│        │
│    │      │      │        │        │於左列時、地，交付左開數量│        │
│    │      │      │        │        │之海洛因與黃婉君，並當場收│        │
│    │      │      │        │        │受價金而完成交易。        │        │
├──┼───┼───┼────┼────┼─────────────┼────┤
│ 2  │曾榮才│100 年│屏東縣屏│海洛因、│曾榮才向某不詳真實姓名年籍│起訴書附│
│    │      │1 月16│東市和平│數量不詳│之友人借用0000000000號行動│表3編號1│
│    │      │日11時│路橋下某│、1,000 │電話與周慧汝使用之00000000│        │
│    │      │21分許│大樓下  │元      │51號行動電話聯繫洽購海洛因│        │
│    │      │後某時│        │        │事宜後，周慧汝於左列時、地│        │
│    │      │      │        │        │，交付左開數量之海洛因與曾│        │
│    │      │      │        │        │榮才，並當場收受價金而完成│        │
│    │      │      │        │        │交易。                    │        │
├──┼───┼───┼────┼────┼─────────────┼────┤
│ 3  │同上  │100 年│屏東縣屏│海洛因、│曾榮才以（08）0000000 之住│起訴書附│
│    │      │1 月16│東市和平│約0. 2公│家電話及（08）0000000 號市│表3編號2│
│    │      │日晚間│路橋旁某│克、500 │內電話與周慧汝使用之098937│        │
│    │      │7 時6 │處      │元      │1351號行動電話聯繫洽購海洛│        │
│    │      │分許後│        │        │因事宜後，周慧汝於左列時、│        │
│    │      │某時  │        │        │地，交付左開數量之海洛因與│        │
│    │      │      │        │        │曾榮才，並當場收受價金而完│        │
│    │      │      │        │        │成交易。                  │        │
├──┼───┼───┼────┼────┼─────────────┼────┤
│ 4  │同上  │100 年│屏東縣屏│海洛因、│曾榮才以（08）0000000 號市│起訴書附│
│    │      │2 月6 │東市和平│數量不詳│內電話與周慧汝使用之098937│表3編號3│
│    │      │日10時│路橋下某│、800 元│1351號行動電話聯繫洽購海洛│        │
│    │      │35分許│處      │        │因事宜後，周慧汝於左列時、│        │
│    │      │後某時│        │        │地，交付左開數量之海洛因與│        │
│    │      │      │        │        │曾榮才，並由曾榮才交付保養│        │
│    │      │      │        │        │品作為價金而完成交易。    │        │
├──┼───┼───┼────┼────┼─────────────┼────┤
│ 5  │同上  │100 年│屏東縣屏│海洛因、│曾榮才以（08）0000000 號市│起訴書附│
│    │      │2 月6 │東市和平│數量不詳│內電話與周慧汝使用之098937│表3編號4│
│    │      │日晚間│路橋某處│、1,000 │1351號行動電話聯繫洽購海洛│        │
│    │      │6 時59│        │元      │因事宜後，周慧汝於左列時、│        │
│    │      │分許後│        │        │地，交付左開數量之海洛因與│        │
│    │      │某時  │        │        │曾榮才，並當場收受價金而完│        │
│    │      │      │        │        │成交易。                  │        │
├──┼───┼───┼────┼────┼─────────────┼────┤
│ 6  │同上  │100 年│同上    │海洛因、│曾榮才以（08）0000000 號市│起訴書附│
│    │      │2 月6 │        │約0. 2公│內電話及向某不詳真實姓名年│表3編號5│
│    │      │日晚間│        │克、500 │籍之友人借用0000000000號行│        │
│    │      │9 時31│        │元      │動電話與周慧汝使用之098937│        │
│    │      │分許後│        │        │1351號行動電話聯繫洽購海洛│        │
│    │      │某時  │        │        │因事宜後，周慧汝於左列時、│        │
│    │      │      │        │        │地，交付左開數量之海洛因與│        │
│    │      │      │        │        │曾榮才，並當場收受價金而完│        │
│    │      │      │        │        │成交易。                  │        │
├──┼───┼───┼────┼────┼─────────────┼────┤
│ 7  │同上  │100 年│屏東縣屏│海洛因2 │曾榮才以（08）0000000 號市│起訴書附│
│    │      │2 月7 │東市和平│包、數量│內電話與周慧汝使用之098937│表3編號6│
│    │      │日8 時│路橋下某│不詳、1,│1351號行動電話聯繫洽購海洛│        │
│    │      │45許後│處      │000元   │因事宜後，周慧汝於左列時、│        │
│    │      │某時  │        │        │地，交付左開數量之海洛因與│        │
│    │      │      │        │        │曾榮才，並當場收受價金而完│        │
│    │      │      │        │        │成交易。                  │        │
├──┼───┼───┼────┼────┼─────────────┼────┤
│ 8  │同上  │100 年│同上    │海洛因2 │曾榮才以（08）0000000 號市│起訴書附│
│    │      │2 月7 │        │包、數量│內電話與周慧汝使用之098937│表3編號7│
│    │      │日晚間│        │不詳、  │1351號行動電話聯繫洽購海洛│        │
│    │      │9 時52│        │900 元  │因事宜後，周慧汝於左列時、│        │
│    │      │分許後│        │        │地，交付左開數量之海洛因與│        │
│    │      │某時  │        │        │曾榮才，並當場收受價金而完│        │
│    │      │      │        │        │成交易。                  │        │
├──┼───┼───┼────┼────┼─────────────┼────┤
│ 9  │同上  │100 年│屏東縣屏│海洛因、│曾榮才以（08）0000000 號市│起訴書附│
│    │      │2 月9 │東市屏基│約0.2 公│內電話與周慧汝使用之098937│表3編號8│
│    │      │日下午│醫療財團│克、500 │1351號行動電話聯繫洽購海洛│        │
│    │      │5 時56│法人基督│元      │因事宜後，周慧汝委請不詳真│        │
│    │      │分許後│教醫院  │        │實姓名年籍之成年人（無證據│        │
│    │      │某時  │        │        │證明與周慧汝具犯意聯絡）於│        │
│    │      │      │        │        │左列時、地，交付左開數量之│        │
│    │      │      │        │        │海洛因與曾榮才，並當場收受│        │
│    │      │      │        │        │價金而完成交易。          │        │
├──┼───┼───┼────┼────┼─────────────┼────┤
│ 10 │同上  │100 年│屏東縣屏│海洛因、│曾榮才以（08）0000000 號市│起訴書附│
│    │      │2 月26│東市和平│數量不詳│內電話與周慧汝使用之098937│表3編號9│
│    │      │日11時│路橋某處│、1,000 │1351號行動電話聯繫洽購海洛│        │
│    │      │45分許│        │元      │因事宜後，周慧汝於左列時、│        │
│    │      │後某時│        │        │地，交付左開數量之海洛因與│        │
│    │      │      │        │        │曾榮才，並當場收受價金而完│        │
│    │      │      │        │        │成交易。                  │        │
├──┼───┼───┼────┼────┼─────────────┼────┤
│ 11 │同上  │100 年│同上    │海洛因、│曾榮才向某不詳真實姓名年籍│起訴書附│
│    │      │3 月3 │        │數量不詳│之友人借用0000000000號行動│表3編號1│
│    │      │日下午│        │、1,000 │電話與周慧汝使用之00000000│0       │
│    │      │4 時7 │        │元      │51號行動電話聯繫洽購海洛因│        │
│    │      │分許後│        │        │事宜後，周慧汝於左列時、地│        │
│    │      │某時  │        │        │，交付左開數量之海洛因與曾│        │
│    │      │      │        │        │榮才，並當場收受價金而完成│        │
│    │      │      │        │        │交易。                    │        │
├──┼───┼───┼────┼────┼─────────────┼────┤
│ 12 │楊文華│100 年│屏東縣屏│海洛因1 │楊文華以持用之0000000000號│起訴書附│
│    │      │3 月3 │東市和平│小包、0.│行動電話與周慧汝使用之0989│表1編號1│
│    │      │日下午│路橋附近│2 公克、│371351號行動電話聯繫洽購海│        │
│    │      │5 時17│        │500 元  │洛因事宜後，周慧汝委請不詳│        │
│    │      │分許後│        │        │真實姓名年籍之成年女子（無│        │
│    │      │某時  │        │        │證據證明與周慧汝具犯意聯絡│        │
│    │      │      │        │        │）於左列時、地，交付左開數│        │
│    │      │      │        │        │量之海洛因與楊文華，並當場│        │
│    │      │      │        │        │收受價金而完成交易。      │        │
├──┼───┼───┼────┼────┼─────────────┼────┤
│ 13 │陳志成│100 年│屏東縣屏│海洛因、│陳志成以持用之0000000000號│起訴書附│
│    │      │3月4日│東市和平│約0. 2公│行動電話與周慧汝使用之0989│表4編號1│
│    │      │12時26│路橋附近│克、500 │371351號行動電話聯繫洽購海│        │
│    │      │分許後│某捐血站│元      │洛因事宜後，周慧汝即於左列│        │
│    │      │某時  │旁      │        │時、地，交付左開數量之海洛│        │
│    │      │      │        │        │因與陳志成，並當場收受價金│        │
│    │      │      │        │        │而完成交易。              │        │
├──┼───┼───┼────┼────┼─────────────┼────┤
│ 14 │同上  │100 年│屏東縣屏│海洛因、│陳志成以持用之0000000000號│起訴書附│
│    │      │3 月4 │東市和平│約0. 2公│行動電話與周慧汝使用之0989│表4編號2│
│    │      │日晚間│路橋附近│克、500 │371351號行動電話聯繫洽購海│        │
│    │      │7 時35│某捐血站│元      │洛因事宜後，周慧汝即於左列│        │
│    │      │分許後│旁巷子上│        │時、地，交付左開數量之海洛│        │
│    │      │某時  │        │        │因與陳志成，並當場收受價金│        │
│    │      │      │        │        │而完成交易。              │        │
├──┼───┼───┼────┼────┼─────────────┼────┤
│ 15 │同上  │100 年│同上    │海洛因、│陳志成以持用之0000000000號│起訴書附│
│    │      │3 月6 │        │約0. 2公│行動電話與周慧汝使用之0989│表4編號3│
│    │      │日12時│        │克、500 │371351號行動電話聯繫洽購海│        │
│    │      │58分許│        │元      │洛因事宜後，周慧汝即於左列│        │
│    │      │後某時│        │        │時、地，交付左開數量之海洛│        │
│    │      │      │        │        │因與陳志成，並當場收受價金│        │
│    │      │      │        │        │而完成交易。              │        │
└──┴───┴───┴────┴────┴─────────────┴────┘
附表二：
┌──┬──────┬────────────────┐
│編號│犯 罪 事 實 │   宣          告          刑   │
├──┼──────┼────────────────┤
│ 1  │附表一編號1 │周慧汝販賣第一級毒品，累犯，處有│
│    │所載        │期徒刑柒年拾月，未扣案之販賣第一│
│    │            │級毒品所得新臺幣壹仟元沒收之，如│
│    │            │全部或一部不能沒收時，以其財產抵│
│    │            │償之；未扣案之門號0000000000號行│
│    │            │動電話壹支沒收之，如全部或一部不│
│    │            │能沒收時，應追徵其價額。        │
├──┼──────┼────────────────┤
│ 2  │附表一編號1 │周慧汝販賣第一級毒品，累犯，處有│
│    │所載2       │期徒刑柒年拾月，未扣案之販賣第一│
│    │            │級毒品所得新臺幣壹仟元沒收之，如│
│    │            │全部或一部不能沒收時，以其財產抵│
│    │            │償之；未扣案之門號0000000000號行│
│    │            │動電話壹支沒收之，如全部或一部不│
│    │            │能沒收時，應追徵其價額。        │
├──┼──────┼────────────────┤
│ 3  │附表一編號3 │周慧汝販賣第一級毒品，累犯，處有│
│    │所載        │期徒刑柒年捌月，未扣案之販賣第一│
│    │            │級毒品所得新臺幣伍佰元沒收之，如│
│    │            │全部或一部不能沒收時，以其財產抵│
│    │            │償之；未扣案之門號0000000000號行│
│    │            │動電話壹支沒收之，如全部或一部不│
│    │            │能沒收時，應追徵其價額。        │
├──┼──────┼────────────────┤
│ 4  │附表一編號4 │周慧汝販賣第一級毒品，累犯，處有│
│    │所載        │期徒刑柒年拾月，未扣案之門號0989│
│    │            │371351號行動電話壹支及販賣第一級│
│    │            │毒品所得之保養品均沒收之，如全部│
│    │            │或一部不能沒收時，應追徵其價額。│
├──┼──────┼────────────────┤
│ 5  │附表一編號5 │周慧汝販賣第一級毒品，累犯，處有│
│    │所載        │期徒刑柒年拾月，未扣案之販賣第一│
│    │            │級毒品所得新臺幣壹仟元沒收之，如│
│    │            │全部或一部不能沒收時，以其財產抵│
│    │            │償之；未扣案之門號0000000000號行│
│    │            │動電話壹支沒收之，如全部或一部不│
│    │            │能沒收時，應追徵其價額。        │
├──┼──────┼────────────────┤
│ 6  │附表一編號6 │周慧汝販賣第一級毒品，累犯，處有│
│    │所載        │期徒刑柒年捌月，未扣案之販賣第一│
│    │            │級毒品所得新臺幣伍佰元沒收之，如│
│    │            │全部或一部不能沒收時，以其財產抵│
│    │            │償之；未扣案之門號0000000000號行│
│    │            │動電話壹支沒收之，如全部或一部不│
│    │            │能沒收時，應追徵其價額。        │
├──┼──────┼────────────────┤
│ 7  │附表一編號7 │周慧汝販賣第一級毒品，累犯，處有│
│    │所載        │期徒刑柒年拾月，未扣案之販賣第一│
│    │            │級毒品所得新臺幣壹仟元沒收，如全│
│    │            │部或一部不能沒收時，以其財產抵償│
│    │            │之；未扣案之門號0000000000號行動│
│    │            │電話壹支沒收之，如全部或一部不能│
│    │            │沒收時，應追徵其價額。          │
├──┼──────┼────────────────┤
│ 8  │附表一編號8 │周慧汝販賣第一級毒品，累犯，處有│
│    │所載        │期徒刑柒年拾月，未扣案之販賣第一│
│    │            │級毒品所得新臺幣玖佰元沒收之，如│
│    │            │全部或一部不能沒收時，以其財產抵│
│    │            │償之；未扣案之門號0000000000號行│
│    │            │動電話壹支沒收之，如全部或一部不│
│    │            │能沒收時，應追徵其價額。        │
├──┼──────┼────────────────┤
│ 9  │附表一編號9 │周慧汝販賣第一級毒品，累犯，處有│
│    │所載        │期徒刑柒年捌月，未扣案之販賣第一│
│    │            │級毒品所得新臺幣伍佰元沒收之，如│
│    │            │全部或一部不能沒收時，以其財產抵│
│    │            │償之；未扣案之門號0000000000號行│
│    │            │動電話壹支沒收之，如全部或一部不│
│    │            │能沒收時，應追徵其價額。        │
├──┼──────┼────────────────┤
│ 10 │附表一編號10│周慧汝販賣第一級毒品，累犯，處有│
│    │所載        │期徒刑柒年拾月，未扣案之販賣第一│
│    │            │級毒品所得新臺幣壹仟元沒收之，如│
│    │            │全部或一部不能沒收時，以其財產抵│
│    │            │償之；未扣案之門號0000000000號行│
│    │            │動電話壹支沒收之，如全部或一部不│
│    │            │能沒收時，應追徵其價額。        │
├──┼──────┼────────────────┤
│ 11 │附表一編號11│周慧汝販賣第一級毒品，累犯，處有│
│    │所載        │期徒刑柒年拾月，未扣案之販賣第一│
│    │            │級毒品所得新臺幣壹仟元沒收之，如│
│    │            │全部或一部不能沒收時，以其財產抵│
│    │            │償之；未扣案之門號0000000000號行│
│    │            │動電話壹支沒收之，如全部或一部不│
│    │            │能沒收時，應追徵其價額。        │
├──┼──────┼────────────────┤
│ 12 │附表一編號12│周慧汝販賣第一級毒品，累犯，處有│
│    │所載        │期徒刑柒年捌月，未扣案之販賣第一│
│    │            │級毒品所得新臺幣伍佰元沒收之，如│
│    │            │全部或一部不能沒收時，以其財產抵│
│    │            │償之；未扣案之門號0000000000號行│
│    │            │動電話壹支沒收之，如全部或一部不│
│    │            │能沒收時，應追徵其價額。        │
├──┼──────┼────────────────┤
│ 13 │附表一編號13│周慧汝販賣第一級毒品，累犯，處有│
│    │所載        │期徒刑柒年捌月，未扣案之販賣第一│
│    │            │級毒品所得新臺幣伍佰元沒收之，如│
│    │            │全部或一部不能沒收時，以其財產抵│
│    │            │償之；未扣案之門號0000000000號行│
│    │            │動電話壹支沒收之，如全部或一部不│
│    │            │能沒收時，應追徵其價額。        │
├──┼──────┼────────────────┤
│ 14 │附表一編號14│周慧汝販賣第一級毒品，累犯，處有│
│    │所載        │期徒刑柒年捌月，未扣案之販賣第一│
│    │            │級毒品所得新臺幣伍佰元沒收之，如│
│    │            │全部或一部不能沒收時，以其財產抵│
│    │            │償之；未扣案之門號0000000000號行│
│    │            │動電話壹支沒收之，如全部或一部不│
│    │            │能沒收時，應追徵其價額。        │
├──┼──────┼────────────────┤
│ 15 │附表一編號15│周慧汝販賣第一級毒品，累犯，處有│
│    │所載        │期徒刑柒年捌月，未扣案之販賣第一│
│    │            │級毒品所得新臺幣伍佰元沒收之，如│
│    │            │全部或一部不能沒收時，以其財產抵│
│    │            │償之；未扣案之門號0000000000號行│
│    │            │動電話壹支沒收之，如全部或一部不│
│    │            │能沒收時，應追徵其價額。        │
└──┴──────┴────────────────┘
附表三：
┌──┬────────┬─────────────────┐
│編號│ 犯 罪事實      │通訊監察譯文內容（A 為被告，B 為購│
│    │                │毒者）                            │
├──┼────────┼─────────────────┤
│ 1  │附表一編號1部分 │周慧汝（A）：0000000000           │
│    │                │黃婉君（B）：0000000000           │
│    │                │出處：偵查卷第123頁背面           │
│    │                │通話時間：99年12月31日22時07分許  │
│    │                │B：下來快點。                     │
│    │                │A ：我剩下那而已，我叫我那個拿下去│
│    │                │    …。                          │
│    │                │B：快一點喔。                     │
│    │                │A：恩。                           │
├──┼────────┼─────────────────┤
│ 2  │附表一編號2部分 │周慧汝（A）：0000000000           │
│    │                │曾榮才（B）：0000000000           │
│    │                │(1)出處：偵查卷第152、153頁        │
│    │                │  通話時間：100年1月16日11時12分許│
│    │                │B：喂，妹仔。                     │
│    │                │A：嘿。                           │
│    │                │B：我啦，財仔。                   │
│    │                │A：嘿。                           │
│    │                │B：等一下要用2用（音譯- 指毒品數量│
│    │                │   術語蛤。                       │
│    │                │A：喔。                           │
│    │                │B：你在哪裡阿。                   │
│    │                │A：一樣阿。                       │
│    │                │B：一樣泥啦，2用喔。              │
│    │                │A：好。                           │
│    │                │B：我馬上到差不多再十多分鐘就到了 │
│    │                │   ，我在打給你阿。               │
│    │                │A：好。                           │
│    │                │(2)出處：偵查卷第153頁             │
│    │                │  通話時間：100年1月16日11時21分許│
│    │                │A：喂！                           │
│    │                │B：我到了，你出來阿。             │
│    │                │A：好。                           │
├──┼────────┼─────────────────┤
│ 3  │附表一編號3部分 │周慧汝（A）：0000000000           │
│    │                │(1)曾榮才（B）：000000000          │
│    │                │  出處：偵查卷第153頁             │
│    │                │  通話時間：100年1月16日18時35分許│
│    │                │B：喂。                           │
│    │                │A：恩。                           │
│    │                │B：我下去啦，1個啦。              │
│    │                │A：你快一點喔。                   │
│    │                │B：好啦，一樣那邊恩。             │
│    │                │A：恩。                           │
│    │                │B：好。                           │
│    │                │(2)曾榮才（B）：080000000          │
│    │                │  出處：偵查卷第153頁             │
│    │                │  通話時間：100年1月16日19時06分許│
│    │                │A：喂！                           │
│    │                │B：喂，我到了。                   │
│    │                │A：好。                           │
├──┼────────┼─────────────────┤
│ 4  │附表一編號4部分 │周慧汝（A）：0000000000           │
│    │                │曾榮才（B）：080000000            │
│    │                │出處：偵查卷第157頁               │
│    │                │通話時間：100年2月6日10時35分許   │
│    │                │B：妹仔。                         │
│    │                │A：怎樣啦。                       │
│    │                │B：剛剛不是有跟你說了？那都不是便 │
│    │                │   宜的東西吶，我知道你是要現金沒 │
│    │                │   錯，我拿那些東西價值 2、3 千塊 │
│    │                │   ，是說你要現金沒錯啦，但是吃這 │
│    │                │   對你有效啦。                   │
│    │                │A：我沒在吃有的沒的。             │
│    │                │B：阿不然先用一個給我ㄟ，我沒拿回 │
│    │                │   去不行。                       │
│    │                │A：這樣很難做吶。                 │
│    │                │B：怎樣？                         │
│    │                │A：乾脆老闆換你做啦，好不好？     │
│    │                │B：不要說老伴給我做啦。           │
│    │                │A：大家都難過，我也難過阿。       │
│    │                │B：對啦，我知道，拜託一下你先用一 │
│    │                │   個8 （指毒品的量）給我啦，阿那 │
│    │                │   個東西你先拿去啦，那個不便宜啦 │
│    │                │   。                             │
│    │                │A：…。                           │
│    │                │B：…。                           │
├──┼────────┼─────────────────┤
│ 5  │附表一編號5部分 │周慧汝（A）：0000000000           │
│    │                │曾榮才（B）：080000000            │
│    │                │出處：偵查卷第158頁               │
│    │                │通話時間：100年2月6日18時59分許   │
│    │                │B：妹仔，我阿財啦，我等一下要去基 │
│    │                │   督教醫院住院，我跟你拿2杯紅茶啦│
│    │                │   。                             │
│    │                │A：恩。                           │
│    │                │B：多用一點啦。                   │
│    │                │A：恩。                           │
│    │                │B：我今天一定要住院，不然我的手要 │
│    │                │   被鋸掉吶，我感染到了。         │
│    │                │A：恩。                           │
├──┼────────┼─────────────────┤
│ 6  │附表一編號6部分 │周慧汝（A）：0000000000           │
│    │                │(1)曾榮才（B）：080000000          │
│    │                │  出處：偵查卷第158頁             │
│    │                │  通話時間：100年2月6日20時58分許 │
│    │                │B：我啦，財仔啦。                 │
│    │                │A：ㄟ。                           │
│    │                │B：等一下再用一杯紅茶。           │
│    │                │A：喔。                           │
│    │                │B：剛要住院說沒的住，要去長庚，我 │
│    │                │   會瘋掉我。                     │
│    │                │A：…。                           │
│    │                │B：…。                           │
│    │                │(2)曾榮才（B）：0000000000         │
│    │                │  出處：偵查卷第158頁             │
│    │                │  通話時間：100年2月6日21時31分許 │
│    │                │B：喂，妹仔，我到了。             │
│    │                │A：好。                           │
├──┼────────┼─────────────────┤
│ 7  │附表一編號7部分 │周慧汝（A）：0000000000           │
│    │                │曾榮才（B）：080000000            │
│    │                │出處：偵查卷第159頁               │
│    │                │通話時間：100年2月7日8時45分許    │
│    │                │A：喂。                           │
│    │                │B：我到了。                       │
│    │                │A：好阿。                         │
├──┼────────┼─────────────────┤
│ 8  │附表一編號8部分 │周慧汝（A）：0000000000           │
│    │                │曾榮才（B）：080000000            │
│    │                │出處：偵查卷第160頁               │
│    │                │通話時間：100年2月7日21時52分許   │
│    │                │B：喂，妹仔，我財仔啦。           │
│    │                │A：不用說名字，我聽你聲音就知道是 │
│    │                │   誰了。                         │
│    │                │B：這樣算是很認識了啦喔。         │
│    │                │A：你常常在講名字…不太理想。     │
│    │                │B：我知道，不然你叫我君仔好了。   │
│    │                │A：以後你叫我弟仔。               │
│    │                │B：好啦，我跟你說啦…9 張啦。     │
│    │                │A：喔。                           │
│    │                │B：用2個（指分成2份）啦。         │
│    │                │A：恩那個我知道。                 │
│    │                │B：多用一點啦，我要撐到明天下午好 │
│    │                │   不好。OK啦蛤。                 │
│    │                │A：恩。                           │
│    │                │B：今天跟你拿3趟拿3千，我都不讓人 │
│    │                │   知道。                         │
│    │                │A：恩。                           │
│    │                │B：這樣好了啦，我馬上過去。       │
├──┼────────┼─────────────────┤
│ 9  │附表一編號9部分 │周慧汝（A）：0000000000           │
│    │                │曾榮才（B）：080000000            │
│    │                │出處：偵查卷第162頁               │
│    │                │通話時間：100年2月9日17時56分許   │
│    │                │B：喂，阿財啦，你等一下叫弟仔送一 │
│    │                │   杯紅茶來現金給他。             │
│    │                │A：幾號？                         │
│    │                │B：我一樣6樓。                    │
│    │                │A：那天找那麼久。                 │
│    │                │B：你現在去跟他說"曾龍財"（音譯） │
│    │                │   他就知道了，我現在換房間。     │
│    │                │A：幾號房阿，6 樓是有 2 棟呢。    │
│    │                │B：我知道。我一樣6樓673。         │
│    │                │A：673恩。                        │
├──┼────────┼─────────────────┤
│ 10 │附表一編號10部分│周慧汝（A）：0000000000           │
│    │                │(1)曾榮才（B）：000000000          │
│    │                │  出處：偵查卷第169頁             │
│    │                │  通話時間：100年2月26日11時36分許│
│    │                │B：喂，妹仔！                     │
│    │                │A：嗯！                           │
│    │                │B：我，財仔啦！                   │
│    │                │A：嗯！                           │
│    │                │B：紅茶2杯啊！                    │
│    │                │A：好！                           │
│    │                │B：蛤？                           │
│    │                │A：快一點喔！                     │
│    │                │B ：我跟妳說我現在去到那邊，不用10│
│    │                │    分鐘，不用再打了，我沒有零錢打│
│    │                │    了！                          │
│    │                │A：好啊！                         │
│    │                │B：好！                           │
│    │                │A：綠豆紅茶也快賣完了！           │
│    │                │B：好，啊就2杯，好啦，我馬上到！  │
│    │                │A：好啊！                         │
│    │                │(2)曾榮才（B）：080000000          │
│    │                │  出處：偵查卷第169、170頁        │
│    │                │  通話時間：100年2月26日11時45分許│
│    │                │B：喂，我到了吶。                 │
│    │                │A：喔好阿。                       │
├──┼────────┼─────────────────┤
│ 11 │附表一編號11部分│周慧汝（A）：0000000000           │
│    │                │曾榮才（B）：0000000000           │
│    │                │(1)出處：偵查卷第171頁             │
│    │                │  通話時間：100年3月3日16時2分許  │
│    │                │B：我啦，財仔！                   │
│    │                │A：喔！                           │
│    │                │B：我要到天公廟這邊吶！           │
│    │                │A：喔！                           │
│    │                │B：我不用再打，妳下來蛤！         │
│    │                │A：在天公廟而已？                 │
│    │                │B：天公廟到妳那邊不用5 分鐘，我開 │
│    │                │   車啦！                         │
│    │                │A：貨車喔？                       │
│    │                │B：開轎車啦！                     │
│    │                │A：好啊！                         │
│    │                │B：2杯蛤！                        │
│    │                │A：喔！                           │
│    │                │(2)出處：偵查卷第171頁             │
│    │                │  通話時間：100年3月3日16時7分許  │
│    │                │B：下來阿，我在樓下。             │
├──┼────────┼─────────────────┤
│ 12 │附表一編號12部分│周慧汝（A）：0000000000           │
│    │                │楊文華（B）：0000000000           │
│    │                │(1)出處：偵查卷第87頁              │
│    │                │  通話時間：100年3月3日16時51分許 │
│    │                │A：喂。                           │
│    │                │B：我過去找你喔。                 │
│    │                │A：恩。                           │
│    │                │B：10多分就到了喔。               │
│    │                │A：恩。                           │
│    │                │B：喔好。                         │
│    │                │(2)出處：偵查卷第87頁              │
│    │                │  通話時間：100年3月3日17時17分許 │
│    │                │B：喂，我在這邊等很久了！         │
│    │                │A：喔好！                         │
│    │                │(3)出處：偵查卷第87頁              │
│    │                │  通話時間：100年3月3日21時50分許 │
│    │                │B：我鹽埔的啦，下午紅茶怎麼變那麼 │
│    │                │   少？                           │
│    │                │A：會嗎？                         │
│    │                │B：我會隨便說嗎？                 │
│    │                │A：我現在懷疑這個阿妹再給我動手。 │
│    │                │B：剩沒一半的。                   │
│    │                │A：真的假的？                     │
│    │                │B：跟平常時差那麼多。             │
│    │                │A：真的呢阿？                     │
│    │                │B：我會…。                       │
│    │                │A：我跟你說以後這個情形…。       │
├──┼────────┼─────────────────┤
│ 13 │附表一編號13部分│周慧汝（A）：0000000000           │
│    │                │陳志成（B）：0000000000           │
│    │                │(1)出處：偵查卷第216頁             │
│    │                │  通話時間：100年3月4日12時18分許 │
│    │                │A：…。                           │
│    │                │B：…。                           │
│    │                │A：你誰？                         │
│    │                │B：我成仔啦。                     │
│    │                │A：…。                           │
│    │                │B：…。                           │
│    │                │A：你怎樣？                       │
│    │                │B：用一半。                       │
│    │                │A：沒阿，不行。                   │
│    │                │B：不行喔。                       │
│    │                │A：恩。                           │
│    │                │B：怎樣？                         │
│    │                │A：你剛剛說的那樣不方便。         │
│    │                │B：這樣～。                       │
│    │                │A：25塊啦。                       │
│    │                │B：沒啦，5啦。                    │
│    │                │A：你知道和平路橋捐血站嗎？       │
│    │                │B：我知道。                       │
│    │                │A：你去捐血的那邊等我。           │
│    │                │B：我馬上到。                     │
│    │                │A：你打給我。                     │
│    │                │(2)出處：偵查卷第216頁             │
│    │                │  通話時間：100年3月4日12時26分許 │
│    │                │A：喂。                           │
│    │                │B：喂，到了。                     │
│    │                │A：好。                           │
├──┼────────┼─────────────────┤
│ 14 │附表一編號14部分│周慧汝（A）：0000000000           │
│    │                │陳志成（B）：0000000000           │
│    │                │(1)出處：偵查卷第216頁             │
│    │                │  通話時間：100年3月4日19時16分許 │
│    │                │B：姐仔，我過去你那邊。           │
│    │                │A：恩。                           │
│    │                │B：喔。                           │
│    │                │A：你那個呢阿？                   │
│    │                │B：我成仔。                       │
│    │                │A：恩。                           │
│    │                │B：5塊，5阿。                     │
│    │                │A：恩。                           │
│    │                │(2)出處：偵查卷第216頁             │
│    │                │  通話時間：100年3月4日19時35分許 │
│    │                │B：我在這邊。                     │
│    │                │A：恩。                           │
│    │                │B：快一點。                       │
│    │                │A：好。                           │
├──┼────────┼─────────────────┤
│ 15 │附表一編號15部分│周慧汝（A）：0000000000           │
│    │                │陳志成（B）：0000000000           │
│    │                │(1)出處：偵查卷第217頁             │
│    │                │  通話時間：100年3月6日12時47分許 │
│    │                │B：姐阿喔，阿誠啦！               │
│    │                │A：嗯！                           │
│    │                │B：一樣啦！                       │
│    │                │A：好！                           │
│    │                │B：我馬上到。                     │
│    │                │A：好。                           │
│    │                │(2)出處：偵查卷第217頁             │
│    │                │  通話時間：100年3月6日12時56分許 │
│    │                │A：那邊等我！                     │
│    │                │B：好！快一點。                   │
│    │                │(3)出處：偵查卷第217頁             │
│    │                │  通話時間：100年3月6日12時58分許 │
│    │                │A：騎進來啦。                     │
│    │                │B：喔。                           │
└──┴────────┴─────────────────┘